【裁判字號】    97,消債更,6
【裁判日期】    970929
【裁判案由】    更生事件
【裁判全文】
臺灣臺北地方法院民事裁定             97年度消債更字第6號
聲  請  人
即債務人    乙○○
代  理  人  邵良正律師
相  對  人
即債權人    遠東商業銀行
訴訟代理人  甲○○
相  對  人
即債權人    台新商業銀行
相  對  人
即債權人    國泰世華銀行
相  對  人
即債權人    萬泰商業銀行
相  對  人
即債權人    中國信託銀行
相  對  人
即債權人    上海豐銀行
上列當事人間聲請消費者債務清理事件，本院裁定如下：
    主  文
債務人乙○○准自中華民國97年9月29日16時起開始更生程序。
命司法事務官進行本件更生程序。
    理  由
一、按法院開始更生程式之裁定，應載明其年、月、日、時，並
    即時發生效力。次按法院裁定開始更生或清算程式後，得命
    司法事務官進行更生或清算程式，必要時得選任律師、會計
    師或其他適當之自然人或法人一人為監督人或管理人。消費
    者債務清理條例第45條第1項、第16條第1項分別定有明文。
二、本件債務人主張：其有不能清償債務情事，曾於民國95年間
    依「中華民國銀行公會會員辦理消費金融案件無擔保債務協
    商機制」請求共同協商債務清償方案，並協商成立，每月應
    繳金額新臺幣（下同）14,000元，債務人每月並需支出必要
    生活費用23,421元，惟債務人原工作係以件計酬，因屬夕陽
    產業，薪資縮減，有因不可歸責於己之事由，致履行顯有重
    大困難之情形，且其無擔保或無優先權之債務總額未逾新臺
    幣1,200萬元，復未經法院裁定開始清算程序或宣告破產，
    爰向本院聲請更生等語。經查：債務人所主張之上開事實，
    業據提出（及經本院命補正後先後提出）財產及收入狀況說
    明書一份、債權人清冊一份、戶籍謄本一份、債務協商通過
    通知函暨遠東商銀債務協商還款計畫表、遠東分配與其他債
    權行分配款之分配明細表一份、協商毀諾通知函一份、新店
    市○○路61巷住戶管理委員會收據一份、房屋租賃契約書影
    本一份、財產歸屬資料清單一份、台北富邦銀行存摺一份、
    財團法人中華電腦中心薪資明細單二份、台北富邦銀行存摺
    影本一份、94年至96年各類所得扣繳暨免扣繳憑單三份、92
    年度至95年度綜合所得稅各類所得資料清單四份、財團法人
    金融聯合徵信中心債務清理條例前置協商專用債權人清冊一
    份、遠東國際商業銀行存證信函二份、本院北院隆97執午字
    第6027號執行命令一件、本院96年度票字第69232號民事裁
    定一件、臺灣士林地方法院97年度票字第985號民事裁定一
    件、本院96年度北簡字第53043號宣示判決筆錄一件、本院
    97 年度北簡字第5270號宣示判決筆錄一件、中國信託商業
    銀行存證信函一件、臺北自來水事業處水費收據（通知單）
    一份、台灣電力公司電費通知及收據一份、液化石油統一發
    票二份等為證，且經本院依職權調取債務人90年至96年之財
    產歸屬資料清單七份在卷可考；又債務人原住所之台北市○
    ○區○○里○鄰○○街7巷6號房屋原係其父馬廷英生前向台
    灣大學借用之教職員宿舍，其父去世後，繼續借住，嗣其母
    亦過世，現已為台灣大學收回，故須向外租用現住處，而須
    支出租金一節，亦據提出科學發展雜誌2003年9月份節本1份
    及台北市都市計畫書影本一份為證，經核堪認債務人所主張
    其因薪資縮減，致履行有重大困難，具不可歸責於己之事由
    等語，足可採信。至債權人之一國泰世華銀行雖具狀陳稱應
    命聲請人提出協商後之財產變動說明，俾便了解債務人是否
    有不可歸責於己之事由造成無法履約之情事，否則難認符合
    本條例第151條第5項但書之適用云云。經查，依債務人90年
    至96年之財產歸屬資料清單顯示，債務人之所得總額於90年
    度為498,923元、91年度為472,780元、92年度為578,933元
    、93年度為429,478元、94年度為255,978元、95年度僅為
    3,342元（96年尚未申報），有財產歸屬資料清單七份在卷
    可考，確呈逐年減少之趨勢，足見債務人上開所主張尚非虛
    妄。此外，本件又查無債務人有消費者債務清理條例第6條
    第3項、第8條或第46條各款所定駁回更生聲請之事由存在，
    本院綜合上述各證據資料判斷後，認本件債務人聲請更生，
    應屬有據，爰裁定如主文。
中    華    民    國    97    年    9     月    29    日
              民事第二十二庭法      官  張明輝
上為正本係照原本作成
本件不得抗告
本裁定已於中華民國97年9月30日16時公告。
中    華    民    國    97    年    9     月    29    日
                            書  記  官  鄭玉佩


司法院資訊處製作；財團法人民間司法改革基金會備份。
